臺灣宜蘭地方法院交通事件裁定　　　　 99年度交聲字第256號
移送機關　　交通部公路總局臺北區監理所宜蘭監理站
異　議　人　林進明
上列異議人因違反道路交通管理處罰條例案件，對於原處分機關
即交通部公路總局臺北區監理所宜蘭監理站中華民國99年9月15
日所為之處分（原處分案號：宜監字第裁43-AEY248815號）聲明
異議，本院裁定如下：
    主  文
異議駁回。
    理  由
一、本件異議人即受處分人林進明於民國99年5月31日13時50分
    許，駕駛車牌號碼5150-JJ號租賃小客車，行經臺北市○○
    ○路與敦化北路口時，經警攔停舉發「駕車未繫安全帶」違
    規。原處分機關調查後，認異議人「汽車行駛於一般道路上
    汽車駕駛人未繫安全帶」之違規情節屬實，依道路交通管理
    處罰條例第31條第1項規定，裁處異議人罰鍰新臺幣1,500元
    。
二、異議意旨以：伊當時行駛臺北市○○○路右轉南京東路時，
    因有行人通過即踩煞車，前輪壓在斑馬線上，行人通過後伊
    即被前方員警攔阻，伊就解下安全帶，該員警稱伊「未禮讓
    行人」並準備開立罰單，伊跟該員警爭論後，該員警則改口
    「那開未繫安全帶好了」，當時伊也跟員警爭論，怎可用不
    實之事來執法，莫非衝業績嗎？當時旁邊有另一人手持DV
    在旁採證，如伊真有違規請提出照片為證，為此爰於法定期
    間內聲明異議，請求撤銷原處分等語。
三、按汽車行駛於道路上，其駕駛人或前座乘客未繫安全帶者，
    處駕駛人新臺幣1,500元罰鍰，道路交通管理處罰條例第31
    條第1項定有明文。另交通警察就其親睹之違規事實製單舉
    發，就行為人該違規事實之存否，不失為證人，如無具體事
    證足信其指證有何偏頗或失實，要難恣意否定其舉發事實之
    真正。經查：
 (一) 異議人於99年5月31日13時50分許，駕駛車牌號碼5150-JJ號
    租賃小客車，行經臺北市○○○路與敦化北路口時，經警攔
    停舉發「駕車未繫安全帶」違規之事實，為異議人自承在卷
    ，並有臺北市政府警察局舉發違反道路交通管理事件通知單
    1紙在卷可稽，此部分事實足資認定。
 (二) 訊據異議人雖矢口否認有何於前揭時、地未依規定方式繫安
    全帶之情事，惟異議人之違規事實，業據證人即舉發員警郭
    進龍於本院審理時結證稱：當時伊與陳冠佑在敦化北路、南
    京東路口執行取締未禮讓行人跟勸導之勤務，異議人駕車行
    經該路口右轉時，駛進行人穿越道未禮讓行人，且異議人在
    開車當中，伊就發現他沒有繫安全帶，所以後來開「駕車未
    繫安全帶」違規罰單，至於未禮讓行人部分，伊等是以勸導
    為主等語（見本院卷第24頁）、證人即舉發員警陳冠佑證稱
    ：當時異議人是開車未禮讓行人經證人郭進龍攔下，伊沒有
    看到異議人有無繫安全帶，是聽到異議人說他在前面剛下完
    乘客所以沒繫安全帶等語（見本院卷第25至26頁）。證人郭
    進龍對於異議人之違規情節，所證內容具體明確，應無誤為
    判斷之可能，且與證人陳冠佑證述其聽聞異議人解釋未繫安
    全帶理由等情相符。又證人郭進龍、陳冠佑均係依法執行職
    務之公務員，與異議人間素不相識，復無宿怨嫌隙，僅因於
    上揭時、地值勤，偶然發現異議人上開違規事實，其等上開
    證詞復經具結，當無設詞誣陷，致己身觸偽證重典之理；此
    外，又查無證據可資證明證人有何捏造事實或違法取締之情
    事，其所為證述之內容堪認信實。異議人僅空言辯稱：伊有
    繫安全帶，是舉發員警經伊爭論有禮讓行人後，改開未繫安
    全帶違規云云，並無足採。
 (三) 雖本件舉發員警除到庭證述外，並未提出其他證據，惟警察
    於道路執行公權力時，多賴值勤員警發現違規情事而當場舉
    發，尚難期待舉發員警於發現違規後，能迅即拍照存證或為
    其他之舉證，如無其他證據顯示舉發員警有誤認或故意構陷
    之情事，於當時在場實際執行舉發勤務之警員已到庭具結作
    證之情形下，尚難以該舉發員警無法提出其他證據佐證，即
    認其所述不可採信，是異議人以舉發員警未提出違規證據資
    為異議理由，尚非可採。
四、綜上，依舉發員警到庭所述，異議人確有上開違規行為，應
    無疑義，原處分機關援引道路交通管理處罰條例第31條第1
    項規定，裁處異議人罰鍰新臺幣1,500元，於法並無不合，
    本件異議為無理由，應予駁回。
五、依道路交通事件處理辦法第18條，裁定如主文。
中    華    民    國   100    年    2     月    16    日
                    交通法庭  法  官  鄧晴馨
上正本證明與原本無異。
如不服本裁定，得於收受裁定正本後5日內，向本院提出抗告狀
。
                              書記官  林怡君
中    華    民    國   100    年    2     月    16    日